【裁判字號】    98,簡上,510
【裁判日期】    980721
【裁判案由】    家暴傷害
【裁判全文】
臺灣桃園地方法院刑事判決             98年度簡上字第510號
上  訴  人
即  被  告  乙○○
上列被告因家暴傷害案件，經本院以98年度壢簡字第238 號，中
華民國98年3 月19日第一審判決（檢察官聲請簡易處刑案號：97
年度偵字第25739 號）後，上訴人提起上訴，本院管轄之第二審
地方法院合議庭判決如下︰
    主  文
上訴駁回。
乙○○緩刑貳年，緩刑期內付保護管束。
    理  由
一、本案上訴人即被告乙○○所涉家暴傷害案件，既經原審依告
    訴人甲○○於偵查中之指訴及其提出之天晟醫院診斷證明書
    、行政院衛生署豐原醫院診斷證明書各1 份、內政部入出國
    及移民署桃園縣服務站轉介單1 紙、桃園縣政府警察局中壢
    分局處理家庭暴力與兒少保護案件調查紀錄（通報）及本院
    97年度家護字第697 號民事通常保護令各1 份等證據，認為
    被告於偵查中所為辯解不足採信，以被告所犯上開犯罪事證
    明確，並審酌被告僅因細故即持椅子毆打告訴人身體之動機
    及犯罪手段，告訴人所受傷勢、被告犯罪後之態度等一切情
    狀，適用刑事訴訟法第449 條第1 項前段、第454 條第2 項
    ，刑法第277 條第1 項、第41條第1 項前段，刑法施行法第
    1 條之1 第1 項、第2 項前段，量處被告有期徒刑6 月，並
    諭知如易科罰金以新臺幣（下同）1 千元折算1 日之折算標
    準在案，其認事用法，均無違誤，量刑亦屬妥適，應予維持
    。被告徒執：告訴人甲○○雖為其弟媳，其於民國97年6 月
    23日下午因告訴人甲○○與其母親發生爭執，並出言辱罵其
    母親，其見狀乃出手將告訴人推開，致告訴人跌倒受傷，行
    為固有不當，惟其與告訴人業已達成和解，請求從輕量刑云
    云，提出上訴，並無理由，應予駁回，並引用第一審判決書
    記載之事實、證據及理由（如附件）。
二、末查，上訴人87年間，曾因故意犯傷害罪而受有期徒刑以上
    刑之宣告，於87年12月8 日易科罰金執行完畢後，5 年以內
    未曾因故意犯罪受有期徒刑以上刑之宣告，此有臺灣高等法
    院被告前案紀錄表1 紙在卷可稽，而上訴人於本案犯罪後，
    業與告訴人達成和解，損害賠償10萬元完畢，並經告訴人於
    調解筆錄內表示願就上訴人所為本案傷害乙事原諒上訴人，
    此有本院98年度壢簡調字第246 號調解筆錄、和解書、委託
    書各1 份在卷可參。本院斟酌上情後，認為上訴人本次所犯
    ，應係一時失慮，致偶罹刑典，其犯罪所造成之損害非鉅，
    經此次偵審、科刑之教訓後，應知所警惕，信無再犯之虞，
    因認上訴人本件所受罪刑，以暫不執行為適當，爰併予宣告
    如主文第2 項所示之緩刑，並依家庭暴力防治法第38條第1
    項規定，宣告其在緩刑期內應付保護管束。
據上論斷，應依刑事訴訟法第455 條之1 第1 項、第3 項、第36
8 條、第373 條，刑法第74條第1 項第2 款，家庭暴力防治法第
38條第1 項，判決如主文。
本案經檢察官陳國安到庭執行職務。
中    華    民    國    98    年    7     月    21    日
                  刑事第九庭  審判長法  官  吳為平
                                    法  官  蘇琬能
                                    法  官  胡芷瑜
以上正本證明與原本無異。
不得上訴。
                                    書記官  張懿昀
中    華    民    國    98    年    7     月    22    日


司法院資訊處製作；財團法人民間司法改革基金會備份。
